# 请教陈版，处置子公司时考虑交叉持股的情况

提问人：Manson_Luci 时间：2019-09-22 17:03:24
甲集团公司的全资子公司包括 A 公司、B 公司等，其中甲集团本级持有 A公司 80% 股权，B 公司持有 A 公司 20% 股权，现甲集团处置对 B 公司全部股权从而丧失对 B 公司的控制权，由于 B 公司持有 A 公司 20% 股权，甲公司因处置 B 公司从而对A公司享有份额下降至 80%，但继续合并A公司。在甲集团合并层面，相当于是间接处置A 公司20% 股权但未丧失控制权（不构成一揽子交易），因此是否应将处置 B 公司在合并报表确认的投资收益中归属于间接处置 A 公司部分的收益转入甲集团合并报表资本溢价？相当于处置子公司 A 部分股权但并未丧失控制权
这么处理的原因是，为了防止上市公司通过设立壳公司持有上市公司股份，再对壳公司进行处置，从而规避准则要求的 “处置公司但不丧失控制权不能确认收益” 的规定，以上理解是否正确，请指教。

回答人：chenyiwei
基本赞同你的理解。
对甲公司处置 B 公司股权的价款，应根据资产评估结果或者其他可靠的证据，合理划分为 “B 持有 A20%股权的公允价值” 和 “B 的其他资产、负债的公允价值” 两部分，对前一部分价款与 A 公司 20% 净资产在合并报表层面的账面价值之间的差额，按权益性交易原则处理；对后一部分价款与B 公司自身其他资产、负债在集团合并报表层面的账面价值之间的差额，可确认处置损益。